Inventaris van het archief van de Koninklijke Nederlandse Zuivelbond (FNZ), 1900-1993
Nationaal Archief, Den Haag
Koninklijke Nederlandse Zuivelbond (FNZ)
Kon. Ned. Zuivelbond
1900-1990
I26189
57.00 meter; 451 inventarisnummers.
Normale geschreven, getypte en gedrukte documenten, geen bijzondere handschriften.
Nationaal Archief, Den Haag
Koninklijke Nederlandse Zuivelbond (1900-1993)
Het archief bevat informatie over de geschiedenis van de ontwikkeling van zuivelcoöperaties, concentratie in de zuivelindustrie en over alle aspecten van deze bedrijfstak: productie, distributie, export, prijsontwikkeling, kwaliteitscontrole, milieuzorg en de effecten van Europese en internationale regelgeving.
Archiefvorming
Geschiedenis van de archiefvormer
De ‘Algemeene Nederlandsche Zuivelbond FNZ’ werd opgericht in 1900 als federatie van regionale bonden van plaatselijke coöperatieve zuivelfabrieken. Aanvankelijk werd gedacht aan de naam ‘Federatie’, maar gekozen werd voor een overkoepelende organisatie met een andere naam. Het federatieve karakter is terug te vinden in de populaire benaming van de bond als “FNZ”.
FNZ heeft de ontwikkeling van de zuivelcoöperatie in Nederland begeleid als belangenbehartiger in nationaal en internationaal verband en als dienstverlener van de aangesloten coöperatieve ondernemingen op het terrein van economische, bedrijfskundige, juridische en technische aangelegenheden, vakopleidingen en voorlichting. In 1950 werd het predicaat ‘Koninklijk’ verleend en wijzigde de naam in Koninklijke Nederlandse Zuivelbond. In 1975 werd 87% van de Nederlandse melkaanvoer verwerkt door in KNZ-verband georganiseerde coöperatieve ondernemingen, 11 % door particuliere zuivelondernemingen en 2 % door niet bij de FNZ aangesloten coöperaties. De particuliere melkverwerking was georganiseerd in de 'Vereniging voor Zuivelindustrie en Melkhygiëne (VVZM)'. Op het gebied van belangenbehartiging werkte VVZM nauw samen met de FNZ.
Door de ontwikkeling van schaalvergroting in de fabrieksmatige melkverwerking en concentratie in de zuivelwereld waren rond 1990 de meeste regionale bonden van coöperatieve zuivelfabrieken opgeheven en hadden ondernemingen zich rechtstreeks aangesloten bij de FNZ. In 1993 werd de FNZ opgeheven. De taak belangenbehartiging werd in 1994 overgenomen door de Nederlandse Zuivelorganisatie.
Geschiedenis van het archiefbeheer
Het archief was oorspronkelijk geordend volgens een decimale code. Na de opheffing van de FNZ werd het bestand in 1993 in bewaring gegeven aan het Nationaal Archief, maar een groot deel werd nog niet feitelijk overgebracht. Dat betrof uit het archief gelichte beleidsdossiers en ingebonden agenda’s en notulen van het bestuur. Deze waren door de FNZ in bruikleen werden gegeven aan de Nederlandse Zuivelorganisatie te Zoetermeer. In 1998 werd ook dit materiaal overgebracht naar het Nationaal Archief. De oorspronkelijke orde was moeilijk te traceren aan de hand van een paar summiere lijsten. Bewerking en materiële verzorging stagneerden, omdat de FNZ inmiddels was geliquideerd. In 2012 werd de bewerking door het Nationaal Archief afgerond.
De verwerving van het archief
Het archief is voor langere tijd in beheer, niet in eigendom verkregen.
Aanwijzingen voor de gebruiker
Openbaarheidsbeperkingen
Volledig openbaar.
Materiële beperkingen
Het archief kent geen beperkingen voor het raadplegen van stukken als gevolg van slechte materiële staat.
Aanvraaginstructie
Openbare archiefstukken kunnen online worden aangevraagd en gereserveerd. U kunt dit ook via de terminals in de studiezaal van het Nationaal Archief doen. Om te kunnen reserveren dient u de volgende stappen te volgen:
U maakt een profiel aan op www.gahetna.nl, en logt vervolgens in
Via de archiefinventaris (alleen de beschrijvingen met rode nummers) selecteert u het gewenste archiefstuk door op de knop 'Reserveren' te klikken
In het volgende scherm geeft u aan op welke dag u het archiefstuk wilt inzien
Indien u zich bevindt in de studiezaal en een tafelnummer heeft ontvangen kunt u dit nummer vermelden. Als u geen tafelnummer heeft kunt u tafelnummer 777 laten staan
Vervolgens bevestigt u uw reservering door deze te versturen.
Verwant materiaal
Beschikbaarheid van kopieën
De inventarisnummers van dit archief zijn niet in kopievorm beschikbaar.
Beschrijving van de series en archiefbestanddelen
- Algemeen en Dagelijks bestuur, A
  - Agenda's en notulen van de vergaderingen van het Algemeen en Dagelijks Bestuur, A.1
    Achter het inv.nr. (= doosnummer) staan tussen haakjes de oude nummers van de banden en het aantal banden per doos
    - Agenda’s en notulen, ingebonden., 1900-1991; 1-104; 104 dozen (285 banden)
      - (1-7= 7 banden) Algemeen bestuur 1900-1908, 1909-1911 en notulen van de algemene vergadering 1906-1908, 1
      - (8-11=4 banden) Dagelijks bestuur 1903-1911, 1921 en notulen van de algemene vergadering 1907-1911, 2
      - (12-18=7 banden) Algemeen bestuur 1922-1925, Dagelijks bestuur 1922-1923, 3
      - (19-26=8 banden) Algemeen bestuur 1926- 1929, Dagelijks bestuur 1926-1929, 4
      - (27-31= 5 banden) Algemeen bestuur 1930, Dagelijks bestuur 1930, Mededelingen van het Secretariaat (inhoudsopgave nrs. 2085-2798), Presentielijsten vergaderingen van bestuur en commissies 1918-1921, 5
      - (32-36=5 banden) Algemeen bestuur 1931-1932, Dagelijks bestuur 1931, Mededelingen van het Secretariaat, 6
      - (37-40=4 banden) Algemeen bestuur 1932-1933, Dagelijks bestuur 1932-1933, 7
      - (41-44=4 banden) Algemeen bestuur 1933-1934, Dagelijks bestuur 1934, 8
      - (45-47= 3 banden) Algemeen bestuur 1935, 1937, Dagelijks bestuur 1935, 9
      - (48-50=3 banden) Algemeen bestuur 1935-1936, 10
      - (51-52=2 banden) Dagelijks bestuur 1936-1937, 11
      - (53-55=3 banden) Algemeen bestuur 1937-1938, 12
      - (56-57=2 banden) Dagelijks bestuur 1938-1939, 13
      - (58-59=2 banden) Algemeen bestuur 1939, 14
      - (60-62= 3 banden) Dagelijks bestuur 1940, Algemeen bestuur 1940, Mededelingen van het Secretariaat, 15
      - (63-67=5 banden) Algemeen bestuur 1940-1941, Dagelijks bestuur 1941, Mededelingen van het Secretariaat, 16
      - (68-72=5 banden) Algemeen bestuur 1942-1943, 17
      - (73-76=4 banden) Algemeen bestuur 1944-1945, Dagelijks bestuur 1944-1945, Presentielijsten 1944-1950, 18
      - (77-79=3 banden) Algemeen bestuur 1946, Dagelijks bestuur 1946-1947, 19
      - (80-82=3 banden) Algemeen bestuur 1947-1948, Dagelijks bestuur1948, 20
      - (83-84=2 banden) Algemeen bestuur 1949, Dagelijks bestuur 1949, 21
      - (85-87=3 banden) Algemeen bestuur 1950-1951, Dagelijks bestuur1950, 22
      - (88-91=4 banden) Algemeen bestuur1951, Dagelijks bestuur1951, 23
      - (91A-92=2 banden) Dagelijks bestuur 1952, 24
      - (93-94=2 banden) Algemeen bestuur1952, 25
      - (95-96=2 banden) Dagelijks bestuur 1953, 26
      - (97-98=2 banden) Algemeen bestuur1953, 27
      - (99-100=2 banden) Dagelijks bestuur 1954, Algemeen bestuur1954, 28
      - (101-103=3 banden) Algemeen bestuur1954, Presentielijsten, 29
      - (104-105=2 banden) Dagelijks bestuur 1955, 30
      - (106-108=3 banden) Algemeen bestuur1955, Dagelijks bestuur 1956, 31
      - (109-111=3 banden) Dagelijks bestuur 1956, Algemeen bestuur1956, 32
      - (112-115=4 banden) Algemeen bestuur1956-1957, 33
      - (116-118=3 banden) Algemeen bestuur1957, Dagelijks bestuur 1957, 34
      - (119-120=2 banden) Algemeen bestuur1957-1958, 35
      - (121-122=2 banden) Dagelijks bestuur 1958, 36
      - (123-125=3 banden) Algemeen bestuur1958, Dagelijks bestuur 1958, Bestuursmededelingen, 37
      - (126-128=3 banden) Algemeen bestuur1959, Bestuursmededelingen, 38
      - (129=1 band) Dagelijks bestuur 1959, 39
      - (130-131= 2 banden) Dagelijks bestuur 1959, Algemeen bestuur1960, 40
      - (132-134=3 banden) Algemeen bestuur1960, Dagelijks bestuur 1960, 41
      - (135-136=2 banden) Dagelijks bestuur 1961, 42
      - (137-138=2 banden) Dagelijks bestuur 1961, 43
      - (139-141=4 banden) Algemeen bestuur1961, 44
      - (142-144=3 banden) Dagelijks bestuur 1962, 45
      - (145-147=3 banden) Algemeen bestuur1962, Dagelijks bestuur 1962, 46
      - (148-150=3 banden) Algemeen bestuur1962, Dagelijks bestuur 1962, 47
      - (151-152=2 banden) Algemeen bestuur1963, Dagelijks bestuur 1963, 48
      - (153-154=2 banden) Dagelijks bestuur 1963, 49
      - (155-156=2 banden) Algemeen bestuur1963-1964, 50
      - (157=1 band) Dagelijks bestuur 1964, 51
      - (158-159=2 banden) Algemeen bestuur 1964, Dagelijks bestuur 1964, 52
      - (160-161=2 banden) Dagelijks bestuur 1964, Algemeen bestuur 1965, 53
      - (162=1 band) Dagelijks bestuur 1965, 54
      - (163-164=2 banden) Dagelijks bestuur 1965, 55
      - (165-166=2 banden) Dagelijks bestuur 1965-1966, 56
      - (167=1 band) Dagelijks bestuur 1966, 57
      - (168-170=3 banden) Dagelijks bestuur 1966, Algemeen bestuur 1966, 58
      - (171=1 band) Dagelijks bestuur 1967, 59
      - (172-173=3 banden) Dagelijks bestuur 1967, Algemeen bestuur 1967, 60
      - (174-176=3 banden) Algemeen bestuur 1967, Dagelijks bestuur 1967-1968, 61
      - (177-178=2 banden) Dagelijks bestuur 1968, 62
      - (179-181=3 banden) Algemeen bestuur 1968, Dagelijks bestuur 1969, 63
      - (182-184=3 banden) Dagelijks bestuur 1969, Algemeen bestuur 1969, 64
      - (185=1 band) Algemeen bestuur 1969, 65
      - (186-187=2 banden) Dagelijks bestuur 1970, 66
      - (188-189=2 banden) Algemeen bestuur 1970, 67
      - (190-191=2 banden) Algemeen bestuur 1970, Dagelijks bestuur 1970, 68
      - (192=1 band) Algemeen bestuur 1971, 69
      - (193=1 band) Algemeen bestuur 1971, 70
      - (194-195=2 banden) Algemeen bestuur 1971, 71
      - (196-197=2 banden) Algemeen bestuur 1972, 72
      - (198-199=2 banden) Algemeen bestuur 1972, 73
      - (200-201=2 banden) Algemeen bestuur 1973, 74
      - (202-203=2 banden) Algemeen bestuur 1973, 75
      - (204=1 band) Algemeen bestuur 1974, 76
      - (205=1 band) Algemeen bestuur 1974, 77
      - (206-207=2 banden) Algemeen bestuur 1974-1975, 78
      - (208-209=2 banden) Algemeen bestuur 1975, 79
      - (210-211=2 banden) Algemeen bestuur 1975-1976, 80
      - (212=1 band) Algemeen bestuur 1976, 81
      - (213-215=3 banden) Algemeen bestuur 1976-1977, 82
      - (216-218=3 banden) Algemeen bestuur 1977, 83
      - (219-220=2 banden) Algemeen bestuur1977-1978, 84
      - (221-222=2 banden) Algemeen bestuur 1978, 85
      - (223-225=3 banden) Algemeen bestuur 1978-1979, 86
      - (226-229=4 banden) Algemeen bestuur 1979-1980, 87
      - (230-232=3 banden) Algemeen bestuur 1980, 88
      - (233-236=4 banden) Algemeen bestuur 1980-1981, 89
      - (237-240=4 banden) Algemeen bestuur 1981-1982, 90
      - (241-244=4 banden) Algemeen bestuur 1982-1983, 91
      - (245-247=3 banden) Algemeen bestuur 1983, 92
      - (248-251=4 banden) Algemeen bestuur 1983-1984, 93
      - (252-255=4 banden) Algemeen bestuur 1984-1985, 94
      - (255-259=4 banden) Algemeen bestuur 1985-1986, 95
      - (260-262=3 banden) Algemeen bestuur 1986, 96
      - (263-265=3 banden) Algemeen bestuur 1986-1987, 97
      - (266-268=3 banden) Algemeen bestuur 1987-1988, 98
      - (269-271=3 banden) Algemeen bestuur 1988-1989, 99
      - (272-274=3 banden) Algemeen bestuur 1989, 100
      - (275-276,279=3 banden) Algemeen bestuur 1989-1990, 101
      - (277-278=2 banden) Algemeen bestuur 1990, 102
      - (280-282=3 banden) Algemeen bestuur 1990-1991, 103
      - (283-285=3 banden) Algemeen bestuur 1991, 104
  - Jaarverslagen, A.2
    - Jaarverslagen, 1903-1992; 105-110; 6 dozen
      - 1903-1923, 105
      - 1923-1938, 106
      - 1939-1952, 107
      - 1952-1959, 108
      - 1960-1986, 109
      - 1987-1992, 110
  - Correspondentie, A.3
    - Correspondentie van algemeen en dagelijks bestuur, 1900-1964; 112-157
      - 1900-1911, 112
      - 1912-1914, 113
      - 1915-1916, 114
      - 1917, 115
      - 1918-1919, 116
      - 1920, 117
      - 1920, 118
      - 1923, 119
      - 1924-1926, 120
      - 1927-1930, 121
      - 1931-1934, 122
      - 1935-1940, 123
      - 1941-1947, 124
      - 1947, 125
        algemeen bestuur
      - 1947, 126
      - 1948, 127
      - 1948-1949, 128
      - 1949, 129
        dagelijks bestuur
      - 1949, 130
      - 1950, 131
      - 1950, 132
      - 1951, 133
      - 1951, 134
      - 1952, 135
      - 1952, 136
      - 1953, 137
      - 1953, 138
      - 1954, 139
      - 1954, 140
      - 1955-1956, 141
      - 1957, 142
      - 1958, 143
      - 1959, 144
      - 1959, 145
      - 1960, 146
      - 1960, 147
      - 1961, 148
      - 1961, 149
      - 1962, 150
      - 1962, 151
      - 1963, 152
      - 1963, 153
      - 1963, 154
      - 1964, 155
      - 1964, 156
      - 1964, 157
    - Correspondentie met bestuursleden en leden o.a. over de samenstelling van het bestuur, 1969-1993; 158-165
      Oude code O43
      - 1969-1974, 158
      - 1975-1976, 159
      - 1976-1977, 160
        Bestuurssamenstelling 1976-1977
      - 1978-1980, 161
      - 1981-1984, 162
        Bestuurssamenstelling 1979
      - 1985-1987, 163
      - 1988-1990, 164
        Bestuurssamenstelling 1984-1990
      - 1991-1993, 165
- Organisatie, B
  - Oprichting en ontwikkeling, B.1
    - Statuten en statutenwijzigingen 1900-1992 en vaststelling bevoegdheden, 1970-1992; 166A
    - Statutenwijzigingen 1984-1993 met stukken over de behandeling door het Hof van Justitie van de Europese gemeenschap van een geschil met de Coöperatieve Stremsel en Kleurselfabriek te Leeuwarden over afnameverplichting van stremsel en kaaskleursel 1976-1982 en correspondentie over personeelsmedailles, 1973-1993; 166B
    - Stukken betreffende de taakverdeling van het secretariaat, interne organisatie, stafbesprekingen en herstructurering, 1958-1980; 167
    - Stukken betreffende de concentratie in de zuivelindustrie en de positionering daarin van FNZ, 1960-1973; 168-170
      - Val Monte Conferentie I (1960) en II (1969-1970), 1960-1970, 168
      - Bilderberg conferentie (‘mini Val Monte’), 1972-1973, 169
      - Dienstverlening aan en besturing van zuivelcoöperaties, 1970-1973, 170
    - Stukken betreffende bezinning op taken en organisatie van FNZ en de stuurgroep reorganisatie, 1981-1990; 171
    - Stukken betreffende stafoverleg en opheffing FNZ, 1991-1992; 172
  - Aansluiting leden, B.2
    - Aan- en afmeldingen van leden, 1996-1993; 173
  - Personeel, B.3
    - Foto van het personeel van de FNZ, 1925; 451; 1 stuk
      In 2018 geschonken door mevrouw G. Leentvaar-Leistra
    - Stukken betreffende algemene personeelszaken, 1946-1993; 174-176
      - 1946-1976, 174
      - 1977-1987, 175
      - 1988-1993, 176
    - Stukken over vakanties, salarissen en pensioenen, 1969-1993; 177
    - Stukken betreffende verzekering van het personeel van de bond, 1969-1993; 178
  - Huisvesting, B.4
    - Stukken betreffende huisvesting, 179
  - Jubilea, B.5
    - Stukken betreffende de viering van jubilea, 1974-1990; 180-182
      - 1974-1990, 180
        Onderwijsproject 75 jaar FNZ 1974-1976, Symposium 90 jaar FNZ 1989-1990
      - 75-jarig jubileum, 181
      - 90-jarig jubileum, 182
- Publiciteit, C
  - Persberichten, 1973-1983; 184
  - “Witte mededelingen” aan alle coöperatieve zuivelfabrieken met statische gegevens over de zuivelindustrie, 1984-1988, stukken betreffende automatisering van de informatievoorziening en ‘Zuivelzicht’ 1983-1990 met exemplaren van dit blad (1990 nr. 1-8, 1991 nr. 1-6), 185
    Vanaf 1 januari 1975 werd de naam van de periodieke uitgave van FNZ gewijzigd van ‘Officieel Informatieblad’ in ‘Zuivelzicht’. Na de opheffing van FNZ werd ‘Zuivelzicht’ het huisorgaan van de Nederlandse Zuivelorganisatie.
- Betrekkingen met leden, D
  - Agenda’s en notulen van jaarvergaderingen met bijlagen, 1900-1977; 186-187
    - 1900-1915, 1919-1930, 1933, 1935-1950, 186
    - 1950-1977, 187
  - Correspondentie over de jaarvergadering, 1969-1990; 188-192
    - 1969-1976, 188
    - 1977-1980, 189
    - 1984-1987, 190
    - 1988-1990, 191
    - 1992-1993, 192
      Deze doos bevat ook stukken over de kaastentoonstelling 1987-1993 en de zuivelprijs 1990-1993
  - Correspondentie met de secretarissen en directies van de aangesloten coöperaties, 1980-1993; 193-197
    - 1980-1982, 193
    - 1983-1987, 194
    - 1990-1991, 195
    - 1991-1992, 196
    - 1993, 197
      Met stukken van de overleggroep Vrije Fabrieken ZBZ (VVZC), 1988-1990
  - Correspondentie met diverse aangesloten ondernemingen, 1969-1993; 198-199
    - Betreft: Domo (1969-1973), Drents-Groningse Zuivelbond( 1969-1971), Brabantse Zuivelbond (1969-1973), Limburgse-Brabantse Zuivelbond CZOZ (1973-1974), Zuid-Nederlandse Zuivelbond/Limburgse Zuivelbond (1969-1971), Zuid-Hollands Zuivelbond (1969-1985), Campina (1980-1988), 1969-1988, 198
    - Friese Zuivelbond (1970-1993), Gelderse/Overijsselse Zuivelbond (1971-1993), 1970-1993, 199
- College van Bondssecretarissen, E
  - Circulaires van (het College van) Bondssecretarissen (secretarissen van provinciale bonden), 1940-1966; 200-209
    - 1940-1945, 200
    - 1946-1947, 201
    - 1947-1950, 202
    - 1951-1954, 203
    - 1955-1957, 204
    - 1958-1959, 205
    - 1961-1962, 206
    - 1963-1964, 207
    - 1965, 208
    - 1966, 209
  - Agenda’s en notulen van het college van Bondssecretarissen, 1969-1974; 284-285
    - 1969-1971, 284
    - 1972-1974, 285
- Stukken betreffende beleid(svoorbereiding), F
  - Arbeid en arbeidsverhoudingen, F.1
    Geordend op onderwerp in alfabetische volgorde
    - Arbeidsovereenkomsten, 1969-1993; 210
    - CAO zuivel, 1969-1993; 211-214
      - CAO zuivel algemeen, 1969-1993, 211
      - CAO zuivel per periode, 1983-1988, 212
      - CAO zuivel, 1990-1993, 213
      - CAO zuivel, 1992-1993, 214
    - Bestrijding stakingsgevolgen, 1970-1993; 215
    - Pensioenen algemeen, 1971-1993; 216
    - Verhouding werkgevers-werknemers, 1977-1993; 217-218
      - 1977-1985, 217
      - 1986-1993, 218
    - Zuivelstaking 1980, CAO-enquete, actie functietoeslag, 219
    - Arbeid algemeen, 1984-1993; 220
    - Sociale verzekeringen, 1988-1993; 221
  - Belastingen, F.2
    - Belastingen algemeen, 1986-1993; 222-223
      - 1986-1989, 222
      - 1990-1993, 223
    - Belasting toegevoegde waarde (BTW), 1968-1993; 224
  - Boter, F.3
    - Boter, regeling particuliere opslag, vervangingsmiddelen boter, 1986-1993; 225
    - NIZO boter affaire, 1986-1993; 226
      Betreft boter sinds 1982 geproduceerd volgens een door NIZO (Nederlands Instituut voor Zuivelonderzoek) ontwikkeld procedé, die aanvankelijk volgens de Europese Commissie niet in aanmerking kwam voor exportrestitutie. Op grond daarvan werd Nederland een boete van 80 miljoen gulden opgelegd. De zaak werd in 1987 aangekaart door Europarlementariër Piet Dankert
  - Economie, F.4
    - Economie algemeen, 1977-1993; 227
  - Europese samenwerking en samenwerking internationaal, F.5
    - EEG, landbouw algemeen, 1952-1992; 228
    - Uitbreiding EEG, 1969-1993; 229
    - Beleid superheffing, 1983-1993; 230-242
      Betreft betaling van een boete aan de Europese Unie als melkveehouders te veel produceren
      - 1983-1984, 230
      - 1984-1985, 231
      - 1985, 232
      - 1986-1987, 233
      - 1987, 234
      - 1987-1988, 235
      - 1988, 236
      - 1988-1989, 237
      - 1989, 238
      - 1990, 239
      - 1990-1991, 240
      - 1991, 241
      - 1992-1993, 242
    - Stukken betreffende het Comité van Beheer voor melk en zuivelproducten over behaalde resultaten voor botertoewijzing, voedselhulp, kaasrestituties etc., 1982-1991; 243
      Het Comité adviseerde de Europese Commissie en was samengesteld uit vertegenwoordigers van de lidstaten en een vertegenwoordiger van de Commissie.
    - Voortgangsrapportage superheffing, 1984-1993; 244
    - Europa en EEG algemeen, 1987-1993; 245
    - Plan landbouwhervorming MacSharry, 1991-1993; 246
      Ray MacSharry, lid van de Europese Commissie, zette in 1992 een belangrijke stap in de hervorming van het Europese landbouwbeleid.
    - Europa, 1992; 247
    - Superheffing zuidelijke staten (van Europa), 1992-1993; 248
  - Kaas, F.6
    - Stukken betreffende het kaasbesluit, 1975-1993; 249
    - Kaasexport, -bereiding en Kaaswas, stremsel, wei, vervangingsproducten van kaas, 1987-1993; 250
    - Kaas algemeen, Lemker affaire, 1988-1993; 251
  - Landbouw, F.7
    Zie ook Europese samenwerking
    - Landbouw algemeen, 1969-1993; 252
    - Landbouwstructuur, 1969-1993; 253
    - Landbouwkwaliteitbesluit, 1969-1993; 254-256
      - Algemeen, melkproducten en babyvoeding, 1969-1988, 254
      - Algemeen, 1989-1990, 255
      - Boter, melkpoeder, kwark en babyvoeding, 256
    - Landbouwbegroting, 1975-1993; 257
    - Gesprekken met de minister van Landbouw, 1987-1993; 258
    - Landbouwinkomen, 1996-1993; 259
  - Melk, F.8
    - Stukken betreffende het melkbesluit, 1969-1993; 260
    - Uitbetaling melk, 1969-1993; 261
    - Melkvetgehalte, melkcontrole, 1969-1993; 262
    - Melkmachines, reiniging apparatuur, melkproductie algemeen, 1969-1993; 263
    - Melkmeters en verpakking, 1969-1993; 264-265
      - Melkmeters en verpakking, 1969-1993, 264
      - Verpakking en etikettering, 1990-1993, 265
    - Rijdende melkontvangst (RMO), 1969-1993; 266
    - Melkpoeder, regeling particuliere opslag melkpoeder, condensmelk, 1969-1993; 267
    - Kunstkalvermelk, room, 1969-1993; 268
    - Melkprijzen, 1974-1993; 269-270
      - 1974-1987, 269
      - 1988-1993, 270
    - International Dairy Committee 1969-1971 en Milk Marketing Board, 1974-1993, 271
    - Vervangingsmiddelen van melkproducten, 1976-1992; 272-274
      - 1976-1988, 272
      - 1987-1989, 273
      - 1990-1992, 274
    - Melk algemeen, 1978-1993; 275
    - Aflatoxine (schimmelbesmetting), 1981-1993; 276-278
      - 1981-1983, 276
      - 1990, 277
      - 1991-1993, 278
    - Fluctuaties munteenheid, 1982-1993; 279
    - Met warmte behandelde melk, 1983-1993; 280-281
      - 1983-1989, 280
      - 1990-1993, 281
    - Melkkwaliteit, 1983-1993; 282-283
      - Melkkwaliteit en stralingsmelk (Tsjernobyl), 1986-1993, 282
      - Melkkwaliteit algemeen, 1986-1993, 283
    - Dioxine (Lickbaertpolder), 1989-1993; 286
    - Melkwachten, 1989-1992; 287
    - Melkkwaliteit algemeen, Kwaliteitsmeetnet agrarische producten, rapport ‘Van meer naar beter’, 1992-1993; 288
  - Milieu, F.9
    - Afvalwater, industrie en koudeopslag, 1951-1993; 289
    - Milieu algemeen, 1971-1993; 290-296
      - 1971-1989, 290
      - 1989, 291
      - 1990, 292
      - 1991, 293
      - 1991-1992, 294
      - 1992, 295
      - 1993, 296
    - Water, 1974-1993; 297
    - Verpakking en milieu, 1990-1993; 298-299
      - 1990-1991, 298
      - 1991-1993, 299
  - Tentoonstellingen, F.10
    - Tentoonstellingen, 1969-1990; 300
    - Kaastentoonstelling, 1969-1986; 301
      Zie ook 192
  - Veehouderij, F.11
    - Gezondheid en zuivel, diergeneeskunde, 1968-1993; 302
    - Veehouderij algemeen, 1969-1993; 303
    - Vervoersbeleid, 1975-1993; 304
    - Landbouw en biotechnologie en bovine somatotropine (groeihormoon), 1977-1993; 305
    - Mestbeleid, 1988-1993; 306-307
      - 1988-1993, 306
      - 1990-1993, 307
  - Voeding en Warenwet, F.12
    - Controle op Reclame, 1971-1991; 308-309
      - Reclame code, 1971-1991, 308
      - Controle op reclame, 1975-1991 en Landbouwvoorlichting (1987-1991), 309
    - Gele vetten, 1974-1993; 310
    - Voeding algemeen, 1979-1993; 311-312
      - Reclame code, 1979-1989, 311
      - 1990-1993, 312
        En voeding in verband met productaansprakelijkheid (1979-1992)
    - Toevoeging aan levensmiddelen, 1982-1993; 313
    - Eiwitten, 1986-1993; 314
    - Warenwet, rapport Hendriks de Zeeuw, 1988-1993; 315
  - Zuivel, F.13
    - Publiekrechtelijke bedrijfsorganisatie (PBO) zuivelbranche, 1955-1993; 316-317
      - 1955-1979, 316
      - 1980-1993, 317
    - Prijzen, 1955-1993; 318
    - Coöperaties, 1969-1993; 319